【裁判字號】    97,易,4051
【裁判日期】    971111
【裁判案由】    詐欺
【裁判全文】
臺灣臺中地方法院刑事判決      九十七年度易字第四０五一號
公  訴  人  臺灣臺中地方法院檢察署檢察官
被      告  甲○○
上列被告因詐欺案件，經檢察官提起公訴（九十七年度偵字第一
三三七五號），由本院合議庭裁定依簡式審判程序審理判決如下
：
    主    文
甲○○幫助意圖為自己不法之所有，以詐術使人將本人之物交付
，累犯，處有期徒刑肆月，如易科罰金，以新臺幣壹仟元折算壹
日。
    事    實
一、甲○○（原名王子偉）前曾於民國九十五年十一月十三日，
    因侵占案件，由本院以九十五年度易字第二五０八號判處有
    期徒刑六月（得易科罰金），併科罰金新臺幣（下同）二萬
    元（得易服勞役）確定，前開有期徒刑部分之刑期經入監執
    行後，已於九十六年六月十二日執行完畢（其後接執行上開
    罰金易服勞役之刑期，迄九十六年七月二日執行完畢）。詎
    仍不知警惕，其雖可預見提供所有之金融帳戶存摺、開戶印
    鑑章、提款卡與不熟識之人使用，可能幫助他人實施詐欺取
    財之犯行，詎因缺款之故，竟不違其本意而基於幫助詐欺取
    財之未必故意，於九十六年十二月二十六日，在址設臺中市
    ○○路○段一二八號之國泰世華商業銀行崇德分行門口，將
    其原於九十年五月十四日向第七商業銀行申請開立、嗣向國
    泰世華商業銀行崇德分行申請重新啟用之帳號：00000
    0000000號帳戶之存摺、開戶印鑑章及提款卡，提供
    交付與真實姓名、年籍均不詳、綽號「阿西」之成年人，並
    告知金融卡密碼【同時另交付其於同日向臺中商業銀行崇德
    分行申請開立之帳號：000000000000號帳戶之
    存摺、開戶印鑑章及提款卡（該帳戶未有供作犯罪使用之事
    證）】，以幫助前開綽號「阿西」等人犯詐欺取財罪之用。
    而上開已成年之綽號「阿西」等人，乃基於詐欺取財之為自
    己不法所有意圖之犯意聯絡，自九十六年十二月底某日起至
    九十七年一月三日止，接續撥打電話向已成年之丙○○佯稱
    ：其因參加問卷調查之抽獎活動，抽中第四獎價值九十六萬
    元之衛浴設備，可折現七十六萬元，並可轉投資香港賽馬協
    會云云，其後復以電話向丙○○假稱：前開轉投資已獲利三
    千餘萬元，惟須先行繳付稅金云云，使丙○○信以為真，陷
    於錯誤，乃依指示陸續匯款總計二百四十萬九千八百元之款
    項至指定之帳戶（其中之三十一萬七千二百元，係於九十七
    年一月十日匯入前揭甲○○提供之國泰世華商業銀行崇德分
    行之帳戶內），以前開方式幫助已成年之綽號「阿西」等正
    犯共同實施詐欺取財行為得逞。嗣因丙○○發覺受騙，並於
    九十七年三月二十日報警處理，乃為警循線查獲。
二、案經臺中市警察局第一分局報請臺灣臺中地方法院檢察署檢
    察官偵查起訴，由本院合議庭裁定依簡式審判程序審理。
    理    由
一、訊據被告甲○○對於上揭事實坦承不諱，且有證人即被害人
    丙○○於警詢時之證述在卷可稽。又被告於本院準備程序時
    供稱：伊係將前開國泰世華商業銀行崇德分行及臺中商業銀
    行崇德分行之二帳戶之存摺、開戶印鑑章及提款卡，於其向
    臺中商業銀行崇德分行申請開戶之當日，同時交付與綽號「
    阿西」之人使用等語，而被告向臺中商業銀崇德分行申辦開
    戶之日期為九十六年十二月二十六日，有該帳戶之「客戶資
    料查詢」一件在卷可憑，從而，被告提供前開二帳戶之存摺
    等物與綽號「阿西」之時間，應為九十六年十二月二十六日
    無訛。此外，復有「匯出匯款條」、印鑑卡、存摺存款交易
    查詢各一份在卷可佐，本件事證明確，被告犯行洵堪認定。
二、核被告所為，係犯刑法第三十條第一項前段、第三百三十九
    條第一項之幫助詐欺取財罪。又被告前曾於九十五年十一月
    十三日，因侵占案件，由本院以九十五年度易字第二五０八
    號判處有期徒刑六月（得易科罰金），併科罰金二萬元（得
    易服勞役）確定，前開有期徒刑部分之刑期經入監執行後，
    已於九十六年六月十二日執行完畢（其後接執行上開罰金易
    服勞役之刑期，迄九十六年七月二日執行完畢），有臺灣臺
    中地方法院檢察署刑案資料查註紀錄表、臺灣高等法院被告
    前案紀錄表各一份在卷可考，其於五年以內故意再犯本件有
    期徒刑以上之罪，為累犯，應依刑法第四十七條第一項之規
    定加重其刑。再被告幫助已成年之綽號「阿西」等正犯為詐
    欺取財犯行，屬幫助犯，爰依刑法第三十條第二項之規定，
    按正犯之刑減輕之；且被告前分別有加重、減輕之事由，依
    法應先加後減之。爰審酌被告之素行、智識程度、犯罪之動
    機、目的、以提供所有帳戶存摺、開戶印鑑章、提款卡幫助
    他人犯詐欺取財罪之手段、對被害人丙○○所生之損害及被
    告犯罪後之態度等一切情狀，量處如主文所示之刑，並諭知
    易科罰金之折算標準，以示懲儆。
據上論斷，應依刑事訴訟法第二百七十三條之一第一項、第二百
九十九條第一項前段，刑法第三十條第一項前段、第二項、第三
百三十九條第一項、第四十七條第一項、第四十一條第一項前段
，刑法施行法第一條之一第一項、第二項前段，判決如主文。
本案經檢察官乙○○到庭執行職務
中    華    民    國  九十七  年  十一    月  十一    日
                  刑事第十五庭  法  官  李雅俐
以上正本證明與原本無異。
如不服本判決應於收受判決後10日內向本院提出上訴書狀，並應
敘述具體理由；其未敘述上訴理由者，應於上訴期間屆滿後20日
內向本院補提理由書（均須按他造當事人之人數附繕本）「切勿
逕送上級法院」。
                                書記官  莊金屏
中    華    民    國  九十七  年  十一    月  十一    日
附錄論罪科刑法條：
刑法第三十條：
幫助他人實行犯罪行為者，為幫助犯。雖他人不知幫助之情者，
亦同。
幫助犯之處罰，得按正犯之刑減輕之。
刑法第三百三十九條第一項：
意圖為自己或第三人不法之所有，以詐術使人將本人或第三人之
物交付者，處五年以下有期徒刑、拘役或科或併科一千元以下罰
金。


司法院資訊處製作；財團法人民間司法改革基金會備份。
